Inventaris van het archief van de Overlegcommissie Verkenningen van het Ministerie van Onderwijs, Cultuur en Wetenschappen, 1991-1997
Nationaal Archief, Den Haag
- Stukken betreffende bijzondere onderwerpen, II.
  - Verkenningen, 3.
    - Verkenningscommissies, 3.2
      - Uitvoering van verkenningen door verkenningscommissies en werkgroepen, 3.2.2
        - Verkenning Energieonderzoek, 3.2.2.10
          - Agenda's en notulen van de vergaderingen van de begeleidingscommissie van de Verkenningscommissie Energieonderzoek., 1994; 49; 1 omslag
          - Agenda's en notulen van de vergaderingen van de Verkenningscommissie Energieonderzoek., 1994-1995; 50; 1 omslag
        - Verkenning Microsysteemtechnologie, 3.2.2.11
          - Verkenning 10: Verslag van de rondetafelconferentie micro-elektronica en eindrapport Verkennende studie microsysteemtechnologie geschreven door Adviesbureau Van der Meer & van Tilburg in opdracht van de OCV., 1994-1996; 51; 1 pak
        - Verkenning Nanotechnologie, 3.2.2.12
          - Verkenning 11: Stukken betreffende gesprekverslagen met medewerkers van verschillende universiteiten, een verslag van de workshop nanotechnologie en de achtergrondstudie nanotechnologie geschreven door Adviesbureau Van der Meer & Van Tilburg in opdracht van de OCV, 1994-1996; 52; 1 pak
        - Verkenning Verkeer, Vervoer en Infrastructuur, 3.2.2.13
          - Verkenning 12: Stukken betreffende het beschrijven van de werkzaamheden van de Stuurgroep Onderzoekprogramma Vervoer, Verkeer, Infrastructuur en het Advies 'Kennisontwikkeling in Verkeer, Vervoer en Infrastructuur van de Stuurgroep., 1994-1996; 53; 1 omslag
        - Verkenning Luchtvaarttechnologie, 3.2.2.14
          - Verkenning 13A: Stukken betreffende het beschrijven van de werkzaamheden van de Verkenningscommissie Luchtvaarttechnologie met startnotitie Luchtvaarttechnologie en verslag startconferentie Lucht- en ruimtevaarttechnologie., 1996-1997; 54; 1 pak
          - Notulen van vergaderingen van de projectgroep Strategische Studie Luchtvaartcluster., 1996; 55; 1 omslag
        - Verkenning Ruimtevaarttechnologie, 3.2.2.15
          - Verkenning 13B: Stukken betreffende het beschrijven van de werkzaamheden van de Verkenningscommissie Ruimtevaarttechnologie en de startnotitie Ruimtevaart geschreven door TNO-STB in opdracht van de OCV., 1995-1997; 56; 1 omslag
          - Vergaderstukken en notulen van vergaderingen van de Verkenningscommissie Ruimtetechnologie., 1997; 57; 1 omslag
        - Verkenning Productietechnologie, 3.2.2.16
          - Verkenning 14: Stukken betreffende de Startnotitie Productietechnologie geschreven door prof. dr. ir. A.J Bogers in opdracht van de OCV en het verslag van een rondetafelconferentie Productietechnologie., 1993-1994; 58; 1 omslag
        - Verkenning Diensten, 3.2.2.17
          - Verkenning 15: Stukken betreffende de voorbereiding van de verkenning en het rapport 'Kennis voor de dienstensector: een verkennende voorstudie' geschreven door TNO Beleidsstudies en Advies in opdracht van de OCV., 1994-1995; 59; 1 omslag
        - Verkenning Defensieonderzoek, 3.2.2.18
          - Verkenning 16: Stukken betreffende het opstellen van een startnotitie Defensieonderzoek door General Technology Systems BV in opdracht van de OCV met Engels- en Nederlandstalige exemplaar van de startnotitie., 1995-1996; 60; 1 pak
            Er is geen verdere verkenning Defensieonderzoek meer uitgevoerd op verzoek van het Ministerie van Defensie.
        - Verkenning PortfolioTechnische en Natuurwetenschappen, 3.2.2.19
          - Verkenning 17: Stukken betreffende het beschrijven van de werkzaamheden van de werkgroep Technische en Natuurwetenschappen met in opdracht van de OCV vervaardigde rapporten 'Het belang van de technische en natuurwetenschappen. Een inventarisatie', achtergrondstudie 'De Nederlandse kennisportfolio op het gebied van de technische en natuurwetenschappen en de belangrijkste technologiegebieden' en het eindrapport 'Technologie voor de Maatschappij van Morgen'., 1994-1997; 61; 1 pak
        - Verkenning Technologiekaart VNO/NCW, 3.2.2.20
          - Verkenning 18A: Rapport van Arthur D. Little Inc. A technology map for Dutch business., 1996; 62; 1 pak
            De OCV maakte deel uit van de begeleidingsgroep. Er zijn geen notulen van de begeleidingsgroep aangetroffen.
        - Verkenning Gezondheidsonderzoek, 3.2.2.21
          - Verkenning 19: Stukken betreffende het beschrijven van de werkzaamheden van de werkgroep Gezondheidsonderzoek met verslagen van rondetafelconferentie gezondheid en gezondheidszorg en de strategische conferentie, een voorstudie Behoefte en aanbod in het gezondheidsonderzoek, rapport De ontwikkeling van de maatschappelijke context voor het (toekomstig) gezondheidsonderzoek: twee scenario's en eindrapport Verkenning naar prioriteiten voor het gezondheidsonderzoek., 1992-1996; 63; 1 pak
            De notulen van de werkgroep Gezondheidsonderzoek ontbreken.
          - Agenda's en notulen van de vergaderingen van de beleidsgroep Gezondheidsonderzoek., 1994-1996; 64; 1 omslag
        - Verkenning Arbeid, gezondheid en sociale zekerheid, 3.2.2.22
          - Verkenning 20: Stukken betreffende het verkrijgen van de uitslag van een onderzoek naar arbeid, gezondheid en sociale zekerheid met rapport Preventie van ziekteverzuim en arbeidsongeschiktheid, en de sociale zekerheidsspiraal. Een modelmatige economische analyse op macroniveau ten behoeve van de OCV., 1993-1996; 65; 1 pak
          - Notulen van de besprekingen tussen CARGO en de OCV inzake het CARGO-rapport 'Strategische verkenning tweedelijnsinfrastructuur arbod-risicobeheersing'., 1994-1995; 66; 1 omslag
        - Verkenning Rechtsgeleerdheid, 3.2.2.23
          - Verkenning 21: Stukken betreffende het beschrijven van de werkzaamheden van de Verkenningscommissie Rechtsgeleerdheid met eindrapport Een eigen richting voor het recht., 1994-1996; 67; 1 pak
          - Notulen van de derde bijeenkomsten van de Verkenningscommissie Rechtsgeleerdheid., 1995; 68; 1 stuk
            De overige notulen ontbreken.
        - Verkenning Economische Wetenschappen, 3.2.2.24
          - Verkenning 22: Stukken betreffende het beschrijven van de werkzaamheden van de Verkenningscommissie Economische Wetenschappen met eindrapport Kijk op economische kennis., 1995-1996; 69; 1 pak
        - Verkenning Onderwijs, 3.2.2.25
          - Verkenning 23: Stukken betreffende het beschrijven van de werkzaamheden van de Verkenningscommissie Onderwijsonderzoek met rapporten Nederlands onderwijsonderzoek verkent 1996 en De werking van de kennisketen in onderwijsonderzoek., 1993-1996; 70; 1 pak
          - Agenda's en notulen van de vergaderingen van de Verkenningscommissie Onderwijsonderzoek., 1994-1996; 71; 1 omslag
        - Verkenning Cognitiewetenschappen, 3.2.2.26
          - Verkenning 24: Stukken betreffende het beschrijven van de werkzaamheden van de Verkenningscommissie Cognitiewetenschappen met eindrapport De kennisraffinaderij: cognitiewetenschappen in Nederland., 1994 - 1996; 72; 1 omslag
          - Agenda's en notulen van de besprekingen in kleine kring en vergaderingen van de Verkenningscommissie Onderwijsonderzoek., 1995-1996; 73; 1 omslag
        - Verkenning Communicatiewetenschappen, 3.2.2.27
          - Verkenning 25: Essay 'De Bremer Stadsmuzikanten - Op weg naar de multimediale 21ste eeuw' van prof. dr. J.C. Arnbach en de notitie 'Wat weten wij van communicatie?' van prof. S.J. Doorman en dr. M. de Wied betreffende de positie van de communicatiewetenschappen in Nederland, met bijlagen., 1995-1996; 74; 1 omslag
            Het essay en de notitie zijn geschreven in opdracht van de OCV.
        - Verkenning Personeelswetenschappen, 3.2.2.28
          - Verkenning 26: Rapport Menselijk kapitaal geschreven door J. Theeuwes in opdracht van de OCV, met bijlagen., 1993-1995; 75; 1 omslag
        - Verkenning Strategie voor Sociale Wetenschappen, 3.2.2.29
          - Verkenning 27A: Stukken betreffende het beschrijven van de werkzaamheden van de werkgroep Strategie voor de sociale wetenschappen met eindrapport Een strategie voor de sociale wetenschappen., 1994-1996; 76; 1 pak
        - Verkenning Kunstgeschiedenis, 3.2.2.30
          - Verkenning 28: Stukken betreffende het beschrijven van de werkzaamheden van de Verkenningscommissie voor de Kunstgeschiedenis met het rapport Kunsthistorisch onderzoek in Nederland en verslag van de strategische conferentie Kunstgeschiedenis en maatschappelijk draagvlak., 1992-1993; 77; 1 omslag
        - Verkenning Nederlandse taal en letterkunde, 3.2.2.31
          - Verkenning 29: Concept- en eindrapport 'Verkenningsrapport Nederlandse taal- en letterkunde. Een vergelijking van het onderzoek naar de eigen taal en literatuur in Nederland, Denemarken en Duitsland'., 1995; 78; 1 pak
        - Verkenning Moderne Letteren, 3.2.2.32
          - Verkenning 30: Stukken betreffende de instelling, samenstelling en werkzaamheden van de Verkenningscommissie Moderne Letteren met rapporten Spreken zonder grenzen en De moderne letteren in Nederland., 1992-1993; 79; 1 omslag
        - Verkenning Geesteswetenschappen, 3.2.2.33
          - Verkenning 31: Rapport 'Onderzoek in de geesteswetenschappen'. Een overzicht van de ontwikkelingen in de structuur en inhoud van het onderzoek op basis van rapporten uit de periode 1989-1995 en verslag van een OCV rondetafelconferentie over geesteswetenschappen., 1992, 1996; 80; 1 omslag